---
title: "Clustering of mixture model "
author: "takuto kotsubo"
date: "`r Sys.Date()`"
output:
  rmdformats::readthedown:
    code_folding: hide
    highlight: kate
    md_extensions: -ascii_identifiers
    toc_depth: 3
editor_options: 
  chunk_output_type: console
---

## 混合projected normal distribution について

複数パラメータのvon MF分布の乱数データを混合データとして、混合vonMF分布による推定、混合projected normal分布による推定を行い、精度を検証する。

円周上かつ4つの混合分布を用いて検証する。

```{r option, echo=FALSE, cache=FALSE,warning=FALSE}
rm(list=ls())
source('script/functions_mix_dist.R', encoding = 'UTF-8')
source('script/functions.R', encoding = 'UTF-8')
library(knitr)

## Global options
options(max.print="75")
options(warn = -1)
opts_chunk$set(echo=TRUE,
               cache = TRUE,
	             prompt=FALSE,
               tidy=TRUE,
               comment=NA,
               message=FALSE,
               warning=FALSE)
opts_knit$set(width=75)
```

```{r,include=FALSE,warning=FALSE}
library(doParallel)
library(dplyr)
library(tidyverse)
library(rgl)
library(pipeR)
library(foreach)
library(rstan)
library(coda)
library(plotly)
library(plot3D)
library(movMF)
library(circular)
library(tibble)
library(Rmisc)
library(ggthemes)
```

## von mises による乱数生成

```{r}
# 4つの異なる乱数を生成
N = 1000 ; weight = c(.4,.2,.3,.1);
set.seed(31)
rvonmises(N*weight[1],mu=circular(7*pi/4),2) -> data1
set.seed(31)
rvonmises(N*weight[2],mu=circular(2*pi/3),10) -> data2
set.seed(31)
rvonmises(N*weight[3],mu=circular(pi*5/4),5) -> data3
set.seed(31)
rvonmises(N*weight[4],mu=circular(pi/6),15) -> data4

# データを連結する
data <- c(data1 %>% as.vector(),data2 %>% as.vector(),
          data3 %>% as.vector(),data4 %>% as.vector())
dat <- length(data)

# ラベル付け
label <- c(rep(1,length(data1)),rep(2,length(data2)),rep(3,length(data3)),rep(4,length(data4)))

# データリスト
data_list <- list(data1 %>% as.vector(),data2 %>% as.vector(),
                 data3 %>% as.vector(),data4 %>% as.vector())
```

## データの確認

```{r}
CheckData(data,label)
```

## mix vonMF によるパラメータ推定

```{r,eval=FALSE,include=FALSE}
################################## 並列処理用 ##############################
rstan_options(auto_write=TRUE)
#options(mc.cores=parallel::detectCores())

fit4 <- stan("stan/mix_vonMF_circular.stan", 
            data=list(N=dat,M=4,theta=data),
            iter = 10000,
            chains = 1,
            open_progress = FALSE)
```

```{r,include=FALSE}
# stan file の保存 読み込み
#save(fit4, file="stan_fit/mix_vonMF_model.rda")
load("stan_fit/mix_vonMF_model.rda", verbose = TRUE)

# rdsfile の読み込み
#tmp <- readRDS("stan/mix_vonMF_circular.rds")
```

### mcmc の確認

```{r}
# 結果の確認
all(summary(fit4)$summary[,"Rhat"] <= 1.10, na.rm=T)
stan_trace(fit4)
stan_ac(fit4)
```

### 元の分布を推定する

```{r}
# 結果の確認
options(max.print=100)
print(fit4)
VonMisesPlot(fit4,4)

# 正解値と確認
CheckData(data,label)
```

### クラスタリング分析

横軸が実際のクラスタ-, 縦軸が推測したクラスターごとのvonMF分布である.

```{r}
ClusterVonMises(data_list,fit4,4)
```

## mix projected normal 

[混合分布モデルのラベルスイッチング](https://stan-ja.github.io/gh-pages-html/#コンテナ値の入れ物-配列-vector-and-matrix)

```{r,eval=FALSE,include=FALSE}
################################## 並列処理用 ##############################
rstan_options(auto_write=TRUE)
#options(mc.cores=parallel::detectCores())

fit3 <- stan("stan/mix_pn_circular.stan", 
            data=list(N=dat,M=3,theta=data),
            iter = 10000,
            chains = 1,
            open_progress = FALSE)
```

```{r,eval=FALSE,include=FALSE}
#####################   変分ベイズ ######################
model <- stan_model(file="stan/mix_pn_circular.stan")
fit <- sampling(model, data = list(N=dat,M=3,theta=data), iter=1000, warmup=500, chains=4, seed=123)
fit.vb <- rstan::vb(model,
                    data = list(N=dat,M=3,theta=data),
                    output_samples = 2000,
                    seed = 123)
```

```{r,include=FALSE}
# stan file の保存 読み込み
#save(fit3, file="stan_fit/mix_pn_model_3.rda")
load("stan_fit/mix_pn_model_3.rda", verbose = TRUE)

# rdsfile の読み込み
#tmp <- readRDS("stan/mix_pn_circular.rds")
```

### mcmc の確認

```{r}
# 結果の確認
all(summary(fit3)$summary[,"Rhat"] <= 1.10, na.rm=T)
stan_trace(fit3)
stan_ac(fit3)
```

### 元の分布を推定する

```{r circular predict plot}
# 結果の確認
options(max.print=1000)
print(fit3)
PNPlot(fit3,3)

# 正解値の確認
CheckData(data,label)
```

### クラスタリング分析

横軸が実際のクラスタ-, 縦軸が推測したクラスターごとのPN分布である.

```{r warning=FALSE}
ClusterProjectedNormal(data_list,fit3,3)
```

```{r,eval=FALSE,include=FALSE}
################################## 並列処理用 ##############################
rstan_options(auto_write=TRUE)
#options(mc.cores=parallel::detectCores())

fit4 <- stan("stan/mix_pn_circular.stan", 
            data=list(N=dat,M=4,theta=data),
            iter = 10000,
            chains = 1,
            open_progress = FALSE)
```

```{r,include=FALSE}
# stan file の保存 読み込み
#save(fit4, file="stan_fit/mix_pn_model_4.rda")
load("stan_fit/mix_pn_model_4.rda", verbose = TRUE)

# rdsfile の読み込み
#tmp <- readRDS("stan/mix_pn_circular.rds")
```

### mcmc の確認

```{r}
# 結果の確認
all(summary(fit4)$summary[,"Rhat"] <= 1.10, na.rm=T)
stan_trace(fit4)
stan_ac(fit4)
```

### 元の分布を推定する

```{r circular predict plot2}
# 結果の確認
options(max.print=1000)
print(fit4)
PNPlot(fit4,4) 

# 正解値の確認
CheckData(data,label)
```

### クラスタリング分析

横軸が実際のクラスタ-, 縦軸が推測したクラスターごとのPN分布である.

```{r warning=FALSE}
ClusterProjectedNormal(data_list,fit4,4)
```



